【裁判字號】    89,易,194
【裁判日期】    890728
【裁判案由】    傷害等
【裁判全文】
臺灣臺北地方法院刑事判決                          八十九年度易字第一九四號
    公  訴  人  臺灣臺北地方法院檢察署檢察官
    被      告  丙○○
右列被告因傷害等案件，經檢察官提起公訴（八十八年度偵字第二六九一五號），本
院判決如左：
    主  文
黏顯宗傷害人之身體，處拘役肆拾日；如易科罰金，以參佰元折算壹日。又連續意圖
散布於眾，而指摘足以毀損他人名譽之事，處拘役伍拾日；如易科罰金，以參佰元折
算壹日。應執行拘役捌拾日；如易科罰金，以參佰元折算壹日。
    事  實
一、緣黏顯宗與甲○○夫妻均因同開計程車而熟識，黏顯宗與甲○○間並曾有感情糾
    紛；而乙○○與甲○○夫妻分住於台北縣新店市○○路五十一巷八號八樓及九樓
    （八樓、九樓係屬樓中樓之設計）。民國八十八年八月十六日上午十時三十分許
    ，黏顯宗至上址甲○○住處，因見大門未上鎖，黏顯宗即未經甲○○之同意，無
    故侵入甲○○所居住之上揭住宅。斯時甲○○適於房內休寐，察覺有人進屋，誤
    以其夫返家未加理會，嗣黏顯宗出聲後，甲○○方知係黏顯宗，因甲○○懼黏顯
    宗於其未及著裝之際進入臥房，即在房中大喊其尚未穿衣，不得進房，黏顯宗聞
    聲竟衝入甲○○之臥房，趁甲○○起身穿衣之際，基於傷害人身體之故意，以手
    掐住甲○○之頸部，致甲○○頸部受有勒傷之傷害，甲○○因一時情急，咬住黏
    顯宗之大拇指，黏顯宗方因痛放手，甲○○並趁隙跑往樓下八樓向乙○○求救，
    並躲入浴室中，黏顯宗則自屋內廚房中取持非其所有之菜刀一把追往八樓，與乙
    ○○發生扭打，旋遭乙○○制服，並報警處理。詎黏顯宗心有未甘，竟基於誹謗
    甲○○之概括犯意，意圖散布於眾，自八十八年八月十六日（起訴書誤載為十月
    十六日）起至同年十月初止，連續多次在不詳地點以無線電干擾甲○○所屬之大
    豐計程車行在台北縣新店市○○路○段四十號之無線電基地台，以蓋台方式對不
    特定之大豐車行駕駛指摘「一二三」（即甲○○之台號）與同車行乙○○及其他
    駕駛曾在汽車旅館開房間，有曖昧關係等足以毀損甲○○名譽之事。
二、案經甲○○訴請台北縣警察局新店分局報請台灣台北地方法院檢察署檢察官偵查
    起訴。
    理  由
一、訊據被告黏顯宗對於右揭時、地前往告訴人甲○○住處之事實坦承不諱，惟矢口
    否認有侵入住宅、傷害及誹謗之犯行，辯稱：並未侵入住宅，亦無傷害告訴人，
    否則應有傷單為證，且未曾以蓋台方式誹謗告訴人名譽云云。經查：右揭事實，
    迭據告訴人甲○○於警訊、偵訊及本院審理中指訴綦詳，核與證人乙○○證述之
    情節相符，被告雖辯稱未侵入告訴人住宅云云，惟被告於本院審理中既坦認渠進
    入告訴人家中時並未經告訴人甲○○之同意（見本院八十九年六月十九日訊問筆
    錄）等語，則被告確有侵入告訴人住宅之犯行，業堪認定；又被告所辯若渠果有
    傷害告訴人犯行，應有傷單為證一節，查刑法上傷害罪之成立，本不以傷單存在
    為必要，依其他現存證據足以認定被告確有為傷害之犯行，進而有傷害之結果即
    可，本件被告傷害之犯行既據告訴人及證人指訴在卷，縱無傷單可考，仍不足卸
    被告傷害之犯行；參以證人與被告既無特殊恩怨，業據渠等供陳在卷，衡情斷無
    設詞誣陷，故陷被告入罪之理甚明，是被告前揭所辯均係臨訟杜撰之詞甚為灼然
    ，自難遽採；此外，又有切結書一紙在卷可佐。綜上，本案事證明確，被告犯行
    堪以認定，應予依法論科。
二、核被告黏顯宗所為，係犯刑法第三百零六條第一項之無故侵入他人住宅罪、第二
    百七十七條第一項之傷害罪及第三百十條第一項之誹謗罪。又被告先後多次誹謗
    告訴人之犯行，時間緊接，方法相同，觸犯構成要件之罪名，顯係基於概括之犯
    意反覆為之，應依連續犯之規定論以一罪，並依法加重其刑。渠所犯前揭無故侵
    入住宅罪及傷害罪二罪間，有方法結果之牽連關係，應依刑法第五十五條之規定
    ，從一重之傷害罪處斷。所犯前揭傷害罪及誹謗罪間，犯意各別，罪名有異、構
    成要件不同，應予分論併罰。爰審酌被告之素行、犯罪動機、目的、手段、告訴
    人所受傷害程度、告訴人名譽損害之程度、迄今未取得告訴人原諒及其生活狀況
    、智識程度暨犯罪後之態度等一切情狀，量處如主文所示之刑及諭知易科罰金之
    折算標準，並定其應執行之刑暨諭知易科罰金之折算標準，以示懲儆。至菜刀一
    把，既非被告所有，復非被告用以傷害告訴人之物，爰不宣告沒收，附此敘明。
據上論斷，應依刑事訴訟法第二百九十九條第一項前段，刑法第五十六條、第二百七
十七條第一項、第三百零六條第一項、第三百十條第一項、第五十五條、第四十一條
、第五十一條第六款，罰金罰鍰提高標準條例第一條前段、第二條，判決如主文。
本案經檢察官蔡佳玲到庭執行職務。
中    華    民    國      八十九        年      七      月    二十八    日
                                      臺灣臺北地方法院刑事第四庭
                                          法  官  黃  紹  紘
右正本證明與原本無異。
如不服本判決，應於判決送達後十日內，向本院提出上訴狀。
                                          書記官  劉  新  怡
中    華    民    國      八十九        年      八      月      四      日
附錄本案論罪科刑法條全文：
刑法第二百七十七條
傷害人之身體或健康者，處三年以下有期徒刑、拘役或一千元以下罰金。
犯前項之罪因而致人於死者，處無期徒刑或七年以上有期徒刑，致重傷者，處三年以
上十年以下有期徒刑。
刑法第三百零六條
無故侵入他人住宅、建築物或附連圍繞之土地或船艦者，處一年以下有期
徒刑、拘役或三百元以下罰金。
無故隱匿其內，或受退去之要求而仍留滯者，亦同。
刑法第三百十條
意圖散布於眾而指摘或傳述足以毀損他人名譽之事者，為誹謗罪，處一年以下有期徒
刑、拘役或五百元以下罰金。
散布文字、圖畫犯前項之罪者，處二年以下有期徒刑、拘役或一千元以下罰金。
對於所誹謗之事，能證明其為真實者，不罰。但涉於私德而與公共利益無關者，不在
此限。


司法院資訊處製作；財團法人民間司法改革基金會備份。
